【裁判字號】    89,交抗,3
【裁判日期】    890112
【裁判案由】    聲明異議
【裁判全文】
臺灣高等法院臺南分院刑事裁定            八十九年度交抗字第三號  Ａ
      抗  告  人
      即受處分人  甲  ○  ○
右列抗告人因違反道路交通管理處罰條例案件，不服臺灣台南地方法院八十八年交聲
字第八十四號中華民國八十八年十二月三日所為裁定，提起抗告，本院裁定如左:
      主      文
抗告駁回
      理      由
一、按汽車駕駛人，駕駛汽車有不服從交通勤務警察或依法令執行交通指揮、稽查任
    務人員之指揮或稽查者，處新台幣九百元以上一千八百元以下罰鍰，道路交通管
    理處罰條例第六十條第二項第一款定有明文。
二、經查抗告人於民國八十八年六月二十四日上午七時十三分，乘騎車牌ＵＺＯ－３
    ５１號機車，行經台南市○○路與民族路口，經交通勤務警察鳴笛，並以手勢示
    意停車稽查，不服取締逕自離去之事實，不惟已有舉發違反道路交通管理事件通
    知單等件附卷足稽，並經原審傳喚當時值勤之警員曾瑞明到庭具結證述無訛，按
    該值勤警員為一交通警察隊員，負有依法為行政處分及執行勤務之職責，與抗告
    人素無嫌隙，當無設詞誣攀恣意舉發之理，原審為此認其有違規事實，依道路交
    通案件處理辦法第十九條規定，裁定駁回抗告人對公路局嘉義區監理所台南監理
    站所為裁處罰鍰新台幣一千八百元處分之異議，經核並無不合。抗告意旨雖略以
    ：其所有之車牌ＵＺＯ－３５１號機車確為綠色，其亦有騎該機至法院門口請法
    官勘驗，為何原裁定仍在理由欄內記載為藍色云云。第查案發時之值勤警員曾瑞
    明已於原審證稱：由於當時抗告人逕行離去，乃記下車號，再從電腦調出資料，
    根據電腦記載機車為黑色云云在卷；原審復當庭查驗抗告人所有之車牌ＵＺＯ－
    ３５１號機車之行車執照，亦係記載機車為黑色無訛；即抗告人於原審亦自承該
    機車為黑色字樣係監理站打字所誤。綜此固足認抗告人所有之該機車應係綠色，
    各該黑色或藍色字樣之登載顯係錯誤而與實情不符；然本件警員舉發係依記下之
    車號追及抗告人，而並非依機車之顏色加以判斷，且該機車於監理站之顏色登載
    即已有誤，是尚不得以該機車之顏色是否為黑色或綠色，而影響抗告人違規事實
    之認定，至原裁定將機車顏色登載為藍色，顯係誤載既有如前述，自應予以更正
    。抗告人執前詞指摘原裁定不當，為無理由，應予駁回。
三、據上論斷，應依刑事訴訟法第四百十二條，裁定如主文。
中    華    民    國      八十九      年      一      月      十二      日
                                  臺灣高等法院臺南分院刑事第五庭
                                      審判長法官  楊    省    三
                                            法官  蘇    重    信
                                            法官  林    永    茂
右正本證明與原本無異。
不得再抗告。
      法院書記官  楊    清    旺
中    華    民    國      八十九      年      一      月      十三      日


司法院資訊處製作；財團法人民間司法改革基金會備份。
